# 房屋建筑物折旧年限高于土地使用权剩余使用年限折旧如何处理？

提问人：wx_5af15b88aa4b 时间：2022-11-25 11:05:48
陈版主，请教一个问题，被审计单位房屋建筑物折旧年限高于土地使用权的剩余使用年限，这个在IPO或上市公司如何处理？有无相关文件？

回答人：chenyiwei
由于目前的法律法规对于住宅用地以外的其他用地使用权到期后的续期问题无明确规定，故基于谨慎考虑，房屋建筑物的折旧年限不应高于其所在的土地使用权剩余年限。